【裁判字號】    97,訴,501
【裁判日期】    980310
【裁判案由】    綜合所得稅
【裁判全文】
臺中高等行政法院裁定
                                       97年度訴字第501號
原      告  甲○○
被      告  財政部臺灣省中區國稅局
代  表  人  乙○○
訴訟代理人  丙○○
上列當事人間綜合所得稅事件，原告不服財政部中華民國97年10
月20日台財訴字第09700451160號訴願決定，提起行政訴訟，本
院裁定如下：
    主  文
原告之訴駁回。
訴訟費用由原告負擔。
    理  由
一、按訴願之提起，應自行政處分達到或公告期滿之次日起30日
    內為之。又訴願事件，提起訴願逾法定期間或未於訴願法第
    57條所定期間內補送訴願書者，應為不受理之決定，訴願法
    第14條第1項、第77條第2款定有明文。
二、本件原告93年度綜合所得稅事件，係於民國（下同）97年7
    月10日收受被告97年6月30日中區國稅法二字第0970035916
    號復查決定，此有送達證書附原處分卷可稽（原處分卷第
    168頁）。計其提起訴願之期間，應自97年7月11日起算，扣
    除在途期間4日，算至97年8月14日（星期四）即已屆滿。原
    告遲至97年9月1日始向被告提起訴願，此有原告訴願書上由
    被告所蓋收文日戳可憑（訴願卷第21頁），訴願決定以其訴
    願已逾上開不變期間，為不受理之決定，自無不合。原告雖
    主張本件係依行政程序法第128條，對已不可爭訟之行政處
    分，申請行政程序重開，並以本件原處分有訴願法第80條第
    1項前段所定顯屬違法或不當之情事，被告機關或其上級機
    關得依職權撤銷或變更之云云，資為爭議。惟查行政程序法
    第128條所定之程序重開，係向原處分機關申請，本件原告
    乃係不服被告復查決定而依訴願法規定，向其上級機關即財
    政部提起訴願，循求救濟，此觀其所提出之訴願書即明，自
    與行政程序法第128條所定之行政程序再開之規定無涉。至
    於原告主張系爭行政處分有重大明顯之瑕疵，屬無效之行政
    處分，或主張原行政處分違法或不當，行政機關本於自我審
    查之衡量，即得逕為撤銷乙節。經查本件訴願決定，已審查
    原處分並無訴願法第80條第1項前段所定顯屬違法或不當之
    情事，並於訴願決定理由欄內予以明，此有訴願決定書附
    訴願卷可證，原告此項主張，亦有誤解。本件原告提起訴願
    ，既已逾訴願法第14條第1項所定期限，訴願決定依同法第
    77條第2款之規定，為不受理之決定，於法即無不合。從而
    ，原告提起本件行政訴訟，不備其他要件，其訴為不合法，
    且無從命其補正，爰以裁定駁回之。
三、依行政訴訟法第107條第1項第10款、第104條、民事訴訟法第
    95條、第78條，裁定如主文。
中    華    民    國    98    年    3    月    10    日
                臺中高等行政法院第三庭
                          審判長法  官  王  茂  修
                                法  官  莊  金  昌
                                法  官  林  金  本
以上正本證明與原本無異。
如不服本裁定，應於裁定送達後10日內以書狀敘明理由，經本院
向最高行政法院提起抗告（須依對造人數附具繕本）
中    華    民    國    98    年    3    月    10    日
                                書記官  丁  俊  賢


司法院資訊處製作；財團法人民間司法改革基金會備份。
